臺灣臺北地方法院交通事件裁定　　　　　　　　　　　九十年度交聲字第六三二號
　　異　議　人
　　即受處分人　乙○○
右列受處分人因違反道路交通管理處罰條例事件，對於臺北市交通事件裁決所中華民
國九十年五月七日所為之處分（原處分案號：北市裁三字第駕裁二二－ＡＢＶ二二四
五三三號），聲明異議，本院裁定如左：
    主      文
原處分撤銷。
乙○○汽車駕駛人在行人穿越道臨時停車，處罰鍰新臺幣陸佰元。
    理      由
一、按交通違規事件裁罰案件，性質上屬於交通行政主管機關本於職權於公法上具體
    事件所為之決定而對外直接發生法律效果之單方行政行為，參酌行政法院五十六
    年度判字第八一號判例意旨「本件原告行為時尚在舊所得稅法施行期間，實體上
    固應適用舊法，但被告官署稽徵程序係開始於現行所得稅法令公布施行以後，程
    序上即應適用新法」，本件道路交通管理處罰條例雖於民國九十年一月十七日公
    布修正，於同年六月一日施行，依行政「實體從舊，程序從新」原則，尚無比較
    新舊法之問題，本件行為時法為修正前之舊法，核先敘明。次按汽車駕駛人，在
    行人穿越道臨時停車者，處新臺幣（下同）三百元以上六百元以下罰鍰，道路交
    通管理處罰條例第五十五條第一款定有明文。
二、本件受處分人即異議人乙○○於八十九年十二月六日上午十一時三十分許，駕駛
    其所有之車牌號碼ＥＯ–八一○號營業小客車，在臺北市○○○路與常德街交岔
    路口臨時停車，為臺北市政府警察局中正第一分局警員甲○○以受處分人駕駛汽
    車有違反前揭道路交通管理處罰條例第五十五條第二款規定之行為當場攔停掣單
    舉發，惟受處分人拒絕簽收該舉發通知單，並經掣單舉發警員在舉發通知單上記
    明「拒簽收」，依違反道路交通管理事件統一裁罰標準及處理細則第十一條第一
    項第一款規定視為已收受，嗣受處分人因未依規定自動繳納罰鍰，亦未依規定到
    案聽候裁決，原處分機關乃依道路交通管理處罰條例第五十五條第二款（裁決書
    贅引第一項，應予更正）、違反道路交通管理事件統一裁罰標準及處理細則第四
    十四條第一項、違反道路交通管理事件統一裁罰標準表之規定於九十年五月七日
    裁處受處分人罰鍰六百元。
三、訊據受處分人乙○○矢口否認有右揭違規行為，辯稱：伊當時在臺大醫院排班等
    候載客，伊係停在停車格位內，警察就開伊罰單云云。然查，證人即掣單舉發本
    件交通違規事件之警員甲○○於本院九十年十二月二十八日調查時，以具結擔保
    其供述之真實性，並在負擔偽證罪之處罰心理下證稱：受處分人當時停在斑馬線
    上，斑馬線之前是藍線，嗣伊開單舉發後受處分人才開到斑馬線前，本件是當場
    攔停，沒有舉發照片等語。按證人甲○○乃為原處分機關所認定受處分人有前開
    違規行為之原證人，其並到庭在本院法官面前以言詞供述本件訴訟上之待證事實
    –即受處分人駕駛汽車有前開違規事實，本院由其上述證述已得有受處分人確有
    上開違規行為之心證，且於本件卷存證據資料內並無任何積極證據足以證明證人
    甲○○上開證詞係屬虛偽，亦無足以令人顯信甲○○之證述為不可採之品性證據
    或前科證據存在，本院自不得僅以證人係本件開單告發之員警而全盤抹煞其在訴
    訟上所具有之原證人資格，而受處分人復無舉出或聲請本院調查任何對其有利之
    證據，以使本院對證人所供述受處分人所有之機車違規之事實產生任何合理之懷
    疑，況且交通警察掣單舉發違反道路交通管理條例所列之違規事實，本質上為行
    政處分，係公務員基於職務上之權力，依法就特定之具體事件所為之具公法上效
    果之單方面行政行為，基於公務員為公法上行為具有公信力之原則，該行政行為
    當可被推定為真正，其據以依法處分之事實認定亦為正確無誤，從而本件異議人
    既未能提出證據以資證明其無違規行為，其雖以前開情詞為辯，尚難認為可採，
    本件事證明確，受處分人有駕駛汽車在行人穿越道上臨時停車之違規行為洵堪認
    定。
四、綜上所述，受處分人確有於前揭時地違規臨時停車之行為，而原處分機關認受處
    分人係在交岔路口十公尺內臨時停車，依道路交通管理處罰條例第五十五條第二
    款規定逕行裁處受處分人罰鍰六百元，固非無見，惟如前所述，本件受處分人之
    違規事實乃係在行人穿越道上臨時停車，而非在交岔路口十公尺內臨時停車規定
    之違反，受處分人聲明異議雖無理由，惟原處分既有不當，自應由本院將原處分
    撤銷，以受處分人有違反道路交通管理處罰條例第五十五條第一款規定之在行人
    穿越道臨時停車之違規事實，依該條款及違反道路交通管理事件統一裁罰標準表
    之規定，科處其罰鍰六百元如主文第二項所示，以資適法。
據上論斷，應依道路交通案件處理辦法第二十條，裁定如主文。
中      華      民      國    九十一    年      七      月      三      日
                                      臺灣臺北地方法院交通法庭
                                          法  官  張  江  澤
右正本證明與原本無異。
如不服本裁定應於送達後五日內向本院提出抗告狀。
                                          書記官  石  幸  代
中      華      民      國  九十一    年      七      月      五      日
